【裁判字號】    89,易,3579
【裁判日期】    901105
【裁判案由】    竊盜等
【裁判全文】
臺灣臺中地方法院刑事判決                        八十九年度易字第三五七九號
    公  訴  人  臺灣臺中地方法院檢察署檢察官
    被      告  甲○○
右列被告因竊盜等案件，經檢察官提起公訴（八十九年度偵字第一五一九○號），本
院判決如左：
    主  文
甲○○連續攜帶兇器竊盜未遂，處有期徒刑壹年。扣案之鑰匙壹支沒收。
    事  實
一、甲○○基於意圖為自己不法所有之概括犯意，先於民國八十九年九月十一日廿二
    時許，在台中市○○區○○路「統聯客運」站旁，以其所有之鑰匙乙支，竊取陳
    道寶所有、由丙○○管理使用之車號ＧＺＬ－五０一號重型機車乙輛（毀損部分
    未據合法告訴），得手後供己代步使用。復於翌（十二）日凌晨三時許，在台中
    市○○區○○路三段二二二號前，持其在路邊所撿拾客觀上足對人之生命、身體
    造成危險，可供為兇器使用之石頭乙顆，砸毀張彩真所有、由乙○○管理使用而
    停於該處路旁之車牌號碼Ｃ三－五０三五號自小客車之駕駛座玻璃窗（毀損部分
    未據合法告訴）後，進入上開自小客車內翻找財物、著手行竊，惟因未有所獲而
    未遂；旋再持上揭客觀上具有危險性之石頭，砸毀丁○○所有、停放該處路旁之
    車牌號碼ＲＩ－九五五七號自用小貨車駕駛座玻璃窗，足以生損害於丁○○，並
    進入車內正翻找財物時，適為乙○○、丁○○發現當場查獲而未遂，並扣得甲○○所有供行竊機車用之鑰匙乙支、及非甲○○所有之石頭乙顆。
二、案經丁○○訴由台中市警察局第四分局報請臺灣臺中地方法院檢察署檢察官偵查
    起訴。
    理  由
一、訊據被告甲○○固坦承有竊取ＧＺＬ－五０一號機車供己代步使用，並不諱言有
    持石頭砸毀張彩真所有自小客車及丁○○所有自用小貨車之車窗玻璃之事實，惟
    矢口否認有竊取張彩真所有自小客車及丁○○所有自用小貨車車內財物之犯行，
    並辯稱：因失業心情不好才砸毀車窗玻璃，並未進入車內，亦非要行竊車內物品
    ，離去後因良心不安才又回現場始被抓到云云。惟查：被告右揭犯行，業據被害
    人丙○○、乙○○、丁○○三人指訴甚詳，並有贓物領據乙紙、車籍作業系統－
    查詢認可資料三紙附卷可考，且有扣案被告所有之鑰匙乙支、非被告所有之石頭
    乙顆、照片七幀可資為證。而被害人張彩真所有、由乙○○使用之自小客車及丁○○所有之自用小貨車內之物品確實因遭被告翻找而凌亂不堪，除據被害人乙○○、丁○○於警訊中指訴甚明外，被害人乙○○於本院審理中並就發覺被告犯行
    之經過證稱：「當天約三點多左右，我與丁○○的車子放在樓下，我們聽到車子
    玻璃被砸的聲音，就下樓查看，我們到樓下時，我的車子駕駛座的車窗已被打破
    了，當時被告正拿石頭打破丁○○的車子的駕駛座車窗玻璃，並打開車門進入丁○○的車內，正在翻車內的東西，當時被告不知道我們已經下樓，他要下車時，
    還跌了一跤，他下車，我們才抓他。」、丁○○指稱：「被告在砸車子玻璃時，
    乙○○的太太在樓上有看到，我下樓時，被告已經在車外面」、「車子裡面的東
    西確實有被翻動，但因我沒放什麼財物，故沒有失竊」等語甚明，被告如無著手
    行竊之犯行，顯不可能於打破車窗玻璃後，尚進入車內翻找物品之行為，被告前
    開所辯，無非飾卸之詞，不足採信。本案事證明確，被告右揭犯行洵堪認定。
二、按被告甲○○持以砸毀被害人張彩真所有自小客車、丁○○所有自用小貨車車窗
    玻璃所用之石頭乙顆，外型略呈橢圓形，寬約十六公分、長約十八公分、重約二
    公斤，其外型非小、重量不輕，且質地堅硬，足以砸毀汽車之車窗玻璃，自足對
    一般人之生命、身體安全造成威脅，而具有危險性，客觀上自足供為兇器使用。
    是核被告所為，其持鑰匙竊取被害人丙○○所使用之機車部分，係犯刑法第三百
    二十條第一項之竊盜罪；其持石頭砸毀被害人張彩真所有、由乙○○使用之自小
    客車車窗玻璃後，進入行竊財物未得逞部分，係犯同法第三百二十一條第二項、
    第一項第三款之攜帶兇器竊盜未遂罪；其持石頭砸毀被害人丁○○之自用小貨車
    車窗玻璃後，進入行竊財物未得逞部分，則係犯同法第三百二十一條第二項、第
    一項第三款之攜帶兇器竊盜未遂罪、第三百五十四條之毀損罪。被告前開三次竊
    盜犯行，時間緊接、犯罪方法相似，又係觸犯構成犯罪要件相同之罪名，顯係基
    於概括犯意而反覆為之，為連續犯，應依刑法第五十六條之規定，論以攜帶兇器
    竊盜未遂罪之一罪，並加重其刑。又被告所犯攜帶兇器竊盜未遂罪與毀損罪間，
    有方法、結果之牽連關係，為牽連犯，應依刑法第五十五條之規定，從一重依攜
    帶兇器竊盜未遂罪論處。再被告竊取被害人乙○○、丁○○財物之犯行部分，均
    未得逞而為未遂，故依刑法第二十六條前段之規定，減輕其刑，並依法先加後減
    之。爰審酌被告正值壯年，竟冀不勞而獲，其犯罪之動機、目的、手段係攜帶兇
    器行竊，於一般不特定人之生命、身體安全具潛在之危險性，且於短短數小時內
    行竊數次，危害社會治安，情節非輕，犯罪所生之損害、犯罪所得，並其犯後之
    態度等一切情狀，量處如主文所示之刑。扣案之鑰匙乙支，係被告所有供犯罪所
    用之物，業據被告供明在卷，應依刑法第三十八條第一項第二款之規定，宣告沒
    收。至另扣案之石頭乙顆，雖係被告供犯罪所用之物，然係被告於路邊所撿拾，
    被告否認為其所有，復無其他積極證據足資證明該顆石頭確係被告所有，故不另
    為沒收之諭知，附此敘明。
三、次按告訴乃論之罪，未經告訴或其告訴經撤回者，應諭知不受理之判決，刑事訴
    訟法第三百零三條第三款定有明文。公訴意旨指被告竊取被害人丙○○所使用之
    機車部分、竊取被害人乙○○所使用之自小客車部分，均另犯有刑法第三百五十
    四條之毀損罪。經查，被告行竊時並有毀損被害人丙○○所使用機車之鑰匙頭及
    被害人乙○○所使用之自小客車之車窗玻璃之事實，固據被害人丙○○、乙○○
    指訴甚明，並經被害人丙○○、乙○○於警訊中表明告訴之意，惟被害人丙○○
    所使用之車號ＧＺＬ－五０一號機車係其父陳道寶所有之物，被害人乙○○所使
    用之車牌號碼Ｃ三－五０三五號自小客車則係張彩真所有，業據被害人丙○○於
    警訊中述明，並有車籍作業系統－查詢認可資料在卷可按，是被害人丙○○、乙○○均非上揭機車、自用小客車之所有權人，就被告所犯竊盜罪部分固為被害人
    ，然就被告所犯毀損罪部分則非直接被害人，其等所為訴追之意思表示不生合法
    告訴之效力，且被害人丙○○於本院審理中並已撤回其告訴，而刑法第三百五十
    四條之毀損罪，依同法第三百五十七條之規定，須告訴乃論，是依上開規定，就
    被告毀損ＧＺＬ－五０一號機車、車牌號碼Ｃ三－五０三五號自小客車部分之犯
    行，原應為不受理之判決，然因被告之各該毀損犯行與前開經論罪科刑之竊盜罪
    部分，具牽連犯之裁判上一罪關係，基於審判不可分原則，故不另為不受理之諭
    知，附此敘明。
據上論斷，應依刑事訴訟法第二百九十九條第一項前段，刑法第五十六條、第三百二
十一條第二項、第一項第三款、第三百五十四條、第二十六條前段、第五十五條、第
三十八條第一項第二款，罰金罰鍰提高標準條例第一條前段，判決如主文。
中      華      民      國      九十      年    十一    月      五      日
                                臺灣臺中地方法院刑事第二庭
                                    法  官  呂  麗  玉
右正本證明與原本無異。
如不服本判決，應於判決送達後十日內向本院提出上訴狀，上訴於臺灣高等法院臺中
分院( 須附繕本 )。
                                     書記官
中      華      民      國      九十      年    十一    月      五      日
刑法第三百二十一條第二項
犯竊盜罪而有左列情形之一者，處六月以上五年以下有期徒刑：
一、於夜間侵入住宅或有人居住之建築物、船艦，或隱匿其內而犯之者。
二、毀越門扇、牆垣或其他安全設備而犯之者。
三、攜帶兇器而犯之者。
四、結夥三人以上而犯之者。
五、乘火災、水災或其他災害之際而犯之者。
六、在車站或埠頭而犯之者。
前項之未遂犯罰之。
刑法第三百五十四條
毀棄、損壞前二條以外之他人之物，或致令不堪用，足以生損害於公眾或他人者，處
二年以下有期徒刑、拘役或五百元以下罰金。


司法院資訊處製作；財團法人民間司法改革基金會備份。
